最高法院刑事判決            一○○年度台上字第五○一一號
上  訴  人  蔡政成
選任辯護人  趙元昊律師
            黃慧仙律師
上列上訴人因違反毒品危害防制條例案件，不服台灣高等法院中
華民國一○○年六月二十一日第二審判決（一○○年度上訴字第
一五三三號，起訴案號：台灣台北地方法院檢察署九十九年度偵
字第二七九九六號、一○○年度偵字第三三二號)，提起上訴，
本院判決如下：
    主  文
上訴駁回。
    理  由
一、意圖販賣而持有第四級毒品部分：
按刑事訴訟法第三百七十七條規定，上訴於第三審法院，非以判
決違背法令為理由，不得為之。是提起第三審上訴，應以原判決
違背法令為理由，係屬法定要件。如果上訴理由書狀並未依據卷
內訴訟資料，具體指摘原判決不適用何種法則或如何適用不當，
或所指摘原判決違法情事，顯與法律規定得為第三審上訴理由之
違法情形，不相適合時，均應認其上訴為違背法律上之程式，予
以駁回。本件原判決撤銷第一審關於意圖販賣而持有第四級毒品
部分之科刑判決，改判論處上訴人蔡政成意圖販賣而持有第四級
毒品罪刑。已詳敘認定犯罪事實之依據及憑以認定之理由。從形
式上觀察，原判決並無違背法令之情形存在。查原判決已敘明係
依憑上訴人在警詢、偵查及審理中之自白，卷附搜索扣押筆錄、
扣押物品目錄表、扣押物品照片、內政部警政署刑事警察局民國
一○○年一月二十日刑鑑字第1000003388號鑑定書、及扣案上訴
人持有之第四級毒品硝西泮二萬九千零二十六顆（驗前總淨重56
67.90公克，純度1％，驗前總純質淨重56.67 公克）等證據資料
，為判斷之依據，並無單憑上訴人之自白認定上訴人犯罪，亦無
認定事實未憑證據之情形。至於證人蔡政男、陳怡璇在警詢中既
均證陳不知道上訴人上開毒品之來源等語，縱予審酌，亦不足為
有利上訴人之認定，原判決未加說明，自於判決之結果不生影響
。上訴意旨未依據卷證資料，具體指摘原判決如何違背法令，置
原判決之明白論斷於不顧，仍執陳詞再為事實上之爭辯，並就屬
於原審採證認事之職權行使，任意指摘，難謂已符合首揭法定上
訴第三審之要件。其此部分之上訴違背法律上之程式，應予駁回
。
二、轉讓第三級毒品部分：    
按刑事訴訟法第三百七十六條所列各罪之案件，經第二審判決者
，不得上訴於第三審法院，法有明文。上訴人轉讓第三級毒品部
分，原審係依毒品危害防制條例第八條第三項論處罪刑，核屬刑
事訴訟法第三百七十六條第一款之案件。依上開說明，既經第二
審判決，即不得上訴於第三審法院，上訴人猶提起上訴，顯為法
所不許，應予駁回。
據上論結，應依刑事訴訟法第三百九十五條前段，判決如主文。
中    華    民    國  一○○  年    九    月   十五   日
                      最高法院刑事第十一庭
                          審判長法官  陳  世  淙  
                                法官  陳  東  誥  
                                法官  何  菁  莪  
                                法官  施  俊  堯  
                                法官  洪  曉  能  
本件正本證明與原本無異
                                      書  記  官  
中    華    民    國  一○○  年    九    月   十九   日
                                                    M